【裁判字號】    97,抗,5
【裁判日期】    970519
【裁判案由】    聲請迴避
【裁判全文】
臺灣高雄地方法院民事裁定                 97年度抗字第5號
抗  告  人  乙○○
上列抗告人與相對人甲○○間因侵權行為損害賠償事件（本院9
6 年度雄小調字第262 號），抗告人聲請法官迴避，抗告人對於
民國97年4 月21日本院高雄簡易庭97年度雄聲字第112 號裁定提
起抗告，本院裁定如下：
    主  文
抗告駁回。
抗告訴訟費用新台幣壹仟元由抗告人負擔。
    事實及理由
一、抗告意旨略以：抗告人與相對人甲○○間請求損害賠償事件
    （本院97年度雄小調字第262 號），現由本院高雄簡易庭陳
    樹村法官（下稱承審法官）審理中，惟聲請人與甲○○間另
    案損害賠償事件（本院96年度雄簡調字第1069號），及抗告
    人與李秀亞間損害賠償事件（本院96年度雄簡調字第661 號
    ），亦均由承審法官審理，而抗告人於上開本院96年度雄簡
    調字第1069號、第661 號損害賠償事件，均已聲請承審法官
    迴避，雖經本院分別以97年度雄聲字第66號及第67號裁定駁
    回，惟抗告人就上揭裁定均已提起抗告，是承審法官既於本
    院96年度雄簡調字第1069號、第661 號損害賠償事件審理中
    執行職務有偏頗之虞，難期承審法官對本件有公平之審判，
    抗告人爰依民事訴訟法第33條第1 項第2 款規定，聲請承審
    法官迴避。而原裁定駁回抗告人之聲請，容有違誤，爰依法
    提起抗告等語。
二、按民事訴訟法第33條第1 項第2 款規定法官有應自行迴避而
    不自行迴避以外之情形，足認其執行職務有偏頗之虞，據而
    聲請法官迴避者，應以法官對於訴訟標的有特別利害關係，
    或與當事人之一造有密切之交誼或嫌怨，或基於其他情形客
    觀上足疑其為不公平之審判者為其原因事實，若僅憑當事人
    之主觀臆測，或不滿意法官進行訴訟遲緩，或認法官指揮訴
    訟欠當，則不得謂其有偏頗之虞（最高法院69年台抗字第45
    7 號判例參照）。
三、經查，本件抗告人聲請承審法官迴避，所持理由係本院96年
    度雄簡調字第1069號、第661 號損害賠償事件亦均係由承審
    法官審理，且抗告人就上開事件均已聲請承審法官迴避云云
    ，惟查，抗告人就本院96年度雄簡調字第1069號、第661 號
    損害賠償事件聲請承審法官迴避，業經本院分別以97年度雄
    聲字第66號及第67號裁定駁回等情，有本院上揭裁定2 份附
    卷可憑，是抗告人僅以其曾於上開事件聲請承審法官迴避，
    即認承審法官執行職務有偏頗之虞云云，顯屬無稽。至於抗
    告人所提出其個人之學士學位證書、參加司法人員考試三等
    考試之入場證、參加律師考試之入場證等（原審卷第8 至12
    頁），僅係其個人學歷及考試資料，難認與本件聲請有何關
    聯。此外，抗告人並未提出承審法官於本院97年度雄小調字
    第262 號審理中，有何足疑其為不公平之審判者或執行職務
    有偏頗之虞之具體原因事實，參照上揭最高法院判例意旨，
    自無從僅因抗告人主觀臆測，即認承審法官執行職務有偏頗
    之虞，從而，抗告人聲請承審法官迴避，尚屬無據。原裁定
    因而駁回抗告人之聲請，核無違誤，抗告意旨指摘原裁定不
    當，求予廢棄，為無理由，應駁回其抗告。
四、據上論結，本件抗告為無理由，依民事訴訟法第495 條之1
    第1 項、第449 條第1 項、第95條、第78條，裁定如主文。
中    華    民    國    97    年    5     月    19    日
                   民事鳳山分庭審判長法   官  楊富強
                                     法   官  李怡諄
                                     法   官  呂憲雄
以上正本證明與原本無異。
本裁定不得再抗告。
中    華    民    國    97    年    5     月    19    日
                                     書記官  李文廣


司法院資訊處製作；財團法人民間司法改革基金會備份。
